【裁判字號】    99,抗,46
【裁判日期】    990201
【裁判案由】    假扣押
【裁判全文】
臺灣高等法院臺中分院民事裁定  99年度抗字第46號
抗  告  人  乙○○
相  對  人  甲○○
上列抗告人與相對人間假扣押事件，抗告人對於民國98年ll月3
日臺灣彰化地方法院98年度裁全清字第2426號裁定，提起抗告，
本院裁定如下：
    主  文
抗告駁回。
抗告訴訟費用由抗告人負擔。
    理  由
一、按債權人就金錢請求或得易為金錢請求之請求，欲保全強制
    執行者，得聲請假扣押。請求及假扣押之原因應釋明之。前
    項釋明如有不足，而債權人陳明願供擔保，或法院認為適當
    者，法院得定相當之擔保，命供擔保後為假扣押，民事訴訟
    法第522條第1項、第523條第l、2項分別定有明文。本件債
    權人即相對人主張對於抗告人有請求強制執行程序費用之債
    權新台幣（下同）513,474元，因恐日後有不能執行或甚難
    執行之虞而聲請為假扣押。原裁定依首開規定，命供擔保後
    為假扣押，並無不合。
二、抗告意旨略以：相對人空言主張聞抗告人有隱匿財產之情事
    ，但並未提出任何証據足釋明其主張為真實，參以92年2月7
    日修正公布之民事訴訟法第526條第l、2項規定、本院98年
    抗更(一)字第314號裁定等，原裁定顯非適法。且原裁定所指
    相對人之債權僅為513,474元，相對人竟執行抗告人所有達
    6,297,163元之四筆上地，亦非妥當，故求廢棄原裁定云云
    。
三、經查，本件相對人主張其對抗告人有513,474元之強制執行
    費用債權，已據其提出判決書、判決確定證明書學敏建築師
    事務所詳細價目表等以為釋明。另其復主張：伊實施強制執
    行之際，相對人告以伊先墊繳之執行費用將無法求償，因相
    對人所有不動產均已設定高額抵押，是相對人顯隱匿財產，
    至難以執行之虞等語。亦據其提出設定最高限額抵押記載之
    土地登記簿謄本以為釋明。又釋明僅須使法院信其主張為大
    概真實即可。是應認相對人就假扣押之請求及原因已盡釋明
    之責。至抗告人所援引之本院98年抗更(一)字第314號栽定、
    台灣高等法院95年抗字第809號裁定、95年抗字第1216號裁
    定等，其情節與本件不盡相同，自不能比附援引，亦無拘束
    本院之效力。另查封標的物之價值是否超過債權額，即是否
    有超額查封問題，係假扣押執行方法妥當、適法與法之問題
    ，與得否准予假扣押裁定無涉。從而，抗告人據以對原裁定
    聲明不服，不能認為有理由。
四、依民事訴訟法第495條之l、第449條第l項、第95條、第78條
    ，裁定如主文。
中    華    民    國    99    年    2     月    1     日
                民事第六庭    審判長法  官  袁再興
                                    法  官  陳賢慧
                                    法  官  吳惠郁
以上正本係照原本作成。
不得再抗告。
                                    書記官  周巧屏
中    華    民    國    99    年    2     月    1     日
                                                      Ｖ

司法院資訊處製作；財團法人民間司法改革基金會備份。
